臺灣高等法院刑事裁定
111年度聲再字第363號
聲  請  人  
即受處分人  張裕豪





上列聲請人即受處分人因違反毒品危害防制條例案件，對於本院
111年度毒抗字第455號，中華民國111年5月23日確定裁定（原審
案號：臺灣桃園地方法院111年度毒聲字第627號），聲請重新審
理，本院裁定如下：
    主  文
重新審理之聲請駁回。
    理  由
一、按聲請重新審理，應於裁定確定後30日內提起，但聲請之事
    由，知悉在後者，自知悉之日起算；法院認為無重新審理之
    理由，或程序不合法者，應以裁定駁回之，毒品危害防制條
    例第20條之1第2項、第4項前段分別定有明文。
二、本件聲請人即受處分人張裕豪（下稱聲請人）以「刑事聲明
    異議狀」向本院聲明救濟，其於書狀案號欄之記載為「111
    年度毒抗字第455號」，內容則載敘略以：「主旨：不服臺
    灣桃園地方法院判決，主張聲明異議」、「理由：聲請人張
    裕豪即受戒治人因違反毒品危害防制條例案件，不服臺灣桃
    園地方法院111年度毒聲字第627號，中華民國111年4月22日
    裁定戒治，請求撤銷原裁定，因有具體新事證理由，依毒品
    危害防制條例第20條之1第1項定有明文，以下幾點適用者亦
    可向法院聲請重新審理」、「抗告人有具體事證，亦可證明
    評估標準分數有誤，因此向臺灣高等法院提出重新審理」、
    「上開綜合判斷結果，難以服人，卻也違反毒品危害防制條
    例第20條之1第1項規定，抗告人難以心服，具狀聲明向法院
    訴請救濟，撤銷強制戒治，以維護人權司法公正，法院應予
    尊重，考量司法平等重新審理案件。以上具狀陳述屬實，應
    予抗告人一個公道，如蒙法官恩准重新審理，被告銘感五內
    」、「謹呈臺灣高等法院」等語，有聲請人之刑事聲明異議
    狀在卷可稽（見本院卷第7至13頁）。可知聲請人之書狀名
    稱雖係「刑事聲明異議狀」，但實際上係就本院111年度毒
    抗字第455號確定裁定，向本院聲請重新審理甚明，因此本
    院自不受聲請人上開書狀名稱拘束，而應依聲請人本件聲請
    救濟之真意，採行法定適合之救濟程序處理。
三、聲請人前因施用毒品案件，經臺灣桃園地方法院以111年度
    毒聲字第627號裁定令入戒治處所施以強制戒治，聲請人提
    起抗告，經本院於111年5月23日以111年度毒抗字第455號裁
    定駁回其抗告，且該裁定依法不得再抗告等節，有上開裁定
    附卷足稽（見本院卷第31至33、35至40頁）；又聲請人係於
    111年5月30日收受該裁定，有本院送達證書在卷可參（見毒
    抗455號卷第45頁）。是依前揭毒品危害防制條例第20條之1
    第2項規定，聲請人如對本院上開確定裁定欲聲請重新審理
    ，應於111年5月30日收受該裁定而知悉有聲請事由之日起算
    30日內，即111年6月29日（星期三上班日）前聲請重新審理
    ，始為適法。然聲請人遲至111年7月5日，始向其所在之法
    務部○○○○○○○○（下稱高雄戒治所）長官具狀聲請本件重新審
    理，有卷附其刑事聲明異議狀上所蓋高雄戒治所之收狀日期
    戳章可證（見本院卷第7頁），顯已逾聲請重新審理之法定
    期間，且無從補正，是其本件聲請程序於法不合，應予駁回
    。
據上論斷，應依毒品危害防制條例第20條之1第4項前段，裁定如
主文。
中　　華　　民　　國　　111 　年　　8   　月　　25 　日
                  刑事第二十二庭審判長法　官  王美玲
                                      法　官  汪怡君
                                      法　官  陳銘壎
以上正本證明與原本無異。
不得抗告。
                                      書記官  吳思葦
中　　華　　民　　國　　111 　年　　8   　月　　25 　日